## LEINER DAVID HOYOS CABRERA

## **INGENIERO DE SISTEMAS**

Leinerdavidhc20@gmail.com 3114245409 22 años



Jonar Osmar Cabrera Ramos

Soldador y Brigadista

## PERFIL PROFESIONAL

Ingeniero de Sistemas con tres años de experiencia en desarrollo de software, incluyendo aplicaciones web, de escritorio y móviles. He trabajado un año en el sector laboral y dos años de manera independiente, ofreciendo soluciones tecnológicas efectivas. Poseo conocimientos en redes, bases de datos y un enfoque integral en análisis de sistemas y diseño de arquitecturas, lo que me permite optimizar procesos y desarrollar sistemas escalables.

## **EXPERIENCIA LABORAL**

Ene. 2021 - Jul. 2022

RIOHACHA, Colombia

Como desarrollador frontend, me encargué de la creación y diseño de interfaces de usuario atractivas y funcionales, asegurando una experiencia de usuario fluida y optimizada.

Ene. 2021 - Jul. 2022

Desarrollador Backend - GESAT COLOMBIA

RIOHACHA, Colombia

En mi rol como desarrollador backend, colaboré con un compañero en la construcción y mantenimiento de la lógica del servidor y la gestión de bases de datos.

**FORMACIÓN** 

Feb. 2014 - Dic. 2019 Bachiller Académico

Camarones-Riohacha, Colombia Institución Educativa Luis A. Robles

Jul. 2020 - Actualmente INGENIERO DE SISTEMAS
RIOHACHA, Colombia UNIVERSIDAD DE LA GUAJIRA

**HABILIDADES** 

Word  $\bullet \bullet \bullet \bigcirc \bigcirc$  Excel  $\bullet \bullet \bullet \bigcirc \bigcirc$  Python,Java  $\bullet \bullet \bullet \bullet \bigcirc$ 

Javascript, Typescript ● ● ● ● ○ React, Angular ● ● ● ○ Nodejs ● ● ● ○

**IDIOMAS** 

Español | Lengua materna

REDES

LinkedIn: https://www.linkedin.com/in/leinerdavidhc/

**CURSOS Y CERTIFICACIONES** 

Curso de Java - Java Avanzado - Platzi - May. 2023

Desarrollo web - FreeCodeCamp - Jun. 2024

**REFERENCIAS** 

Katlyn Cabrera Ramos Jainis Janneth Antencio Almazo
Seguridad y Salud en el trabajo Ingeniera de Minas

304 3697680 3122761034 3126526393